【裁判字號】    88,訴,1856
【裁判日期】    890229
【裁判案由】    偽造文書等
【裁判全文】
臺灣臺中地方法院刑事判決                        八十八年度訴字第一八五六號
    公  訴  人  臺灣台中地方法院檢察署檢察官
    被      告  甲○○
右列被告因偽造文書等案件，經檢察官提起公訴 (八十八年度偵字第一八八○九號）
，本院判決如左：
    主  文
甲○○行使偽造私文書，足以生損害於他人，處有期徒刑柒月。和信ＯＮＬＩＮＥ服
務申請表（二聯）上偽造之「郭健誠」署押，沒收。
    事  實
一、甲○○自民國八十五年間起，曾犯多次竊盜案件，最近一次係於八十八年八月三
    日經台灣苗栗地方法院判處有期徒刑十月，並於同月二十七日確定（尚未執行）
    。猶不知悔改，復於八十八年八月十三日上午九時許，意圖為自己不法之所有，
    在台中縣太平市○○村○○路三十三號郭健誠所經營的牛肉麵店吃麵時，趁郭健
    誠不注意之際，竊取其所有放在冰箱上之皮包一個（內有零錢約新台幣一百多元
    、統一發票及郭健誠身分證一張），得手後隨即離開現場。同月十四日十六時三
    十分許，甲○○持前揭竊得之郭健誠身分證至台中市○○路○段一一九之二號高
    明通信廣場，冒用郭健誠名義，委託不知情已成年之店員蔡美英代為辦理和信電
    訊公司之手機門號。並稱因雙手受傷無法寫字，而利用蔡美英代為填寫和信ＯＮ
    ＬＩＮＥ服務申請表，並在該申請表之申請人簽章欄上代為偽簽郭健誠之署押後
    ，將上開申請表傳真予和信電訊公司，據以申請和信電訊公司之手機門號，足以
    生損害於郭健誠及和信電訊公司。嗣於八十八年八月十五日上午六時許，在台中
    市○○路與天祥街交岔路口，為警查獲，並扣得和信ＯＮＬＩＮＥ服務申請表二
    聯。
二、案經台中市警察局第二分局報告臺灣台中地方法院檢察署檢察官偵查起訴。
    理  由
一、訊据被告甲○○對於右揭行使偽造文書及竊取竊取郭健誠所有放在冰箱上之皮包
    一個之犯罪事實固坦承不諱，惟否認有竊盜犯行，辯稱：因當時伊有吃安眠藥，
    係處於神志不清的狀態，故伊不知為何會竊盜云云。惟查，被告於警訊時已供稱
    ：伊係在郭健誠所經營之牛肉麵店吃麵時，趁郭健誠不注意之際，竊取其置於店
    內冰箱上的錢包，該錢包內有身分證、發票及零錢約一百多元等語。經核與郭健
    誠指述之失竊物及其放置地點相符，若被告行竊時已神志不清，為何事後對於竊
    得物品之放置地點仍記憶清晰，是被告所辯顯係卸責之詞，不足採信。至被告坦
    承行使偽造文書部分，核與被害人郭健誠指述及證人蔡美英證述情節相符，復有
    和信ＯＮＬＩＮＥ服務申表二聯、前揭手機門號通話卡之照片二張附卷可稽。事
    証明確，被告犯行堪以認定。
二、核被告所為，係犯刑法第三百二十條第一項之竊盜罪及同法第二百十六條、第二
    百十條之行使偽造私文書罪；其偽造署押乃係偽造私文書之階段行為；又其偽造
    私文書之低度行為應為行使偽造私文書之高度行為所吸收，均不另論罪。又被告
    行使偽造私文書罪，其利用不知情之蔡美英偽造並行使偽造私文書，為間接正犯
    。其所犯上開二罪間，有方法結果之牽連關係，依刑法第五十五條後段之規定，
    從一重之行使偽造文書罪處斷。審酌被告曾有多次竊盜前科，仍不知悔改，量刑
    本不宜從輕，惟念及被告所犯情節尚非重大，犯後態度良好等一切情狀，量處如
    主文所示之刑，以資懲儆。和信ＯＮＬＩＮＥ服務申請表（二聯）上偽造之「郭
    健誠」署押，依同法第二百十九條之規定宣告沒收。
據上論斷，應依刑事訴訟法第二百九十九條第一項前段，刑法第二百十六條、第二百
十條、第三百二十條第一項、第五十五條、第二百十九條、罰金罰鍰提高標準條例第
一條前段，判決如主文。
中      華      民      國    八十九    年      二      月    二十九    日
                                臺灣臺中地方法院刑事第五庭
                                    法  官  許  金  樹
右正本證明與原本無異。
如不服本判決，應於判決送達後十日內向本院提出上訴狀，上訴於臺灣高等法院臺中
分院( 須附繕本 )。
                                    書記官
中      華      民      國    八十九    年      三      月     一      日
附錄本案論罪條文：
刑法第二百十條偽造、變造私文書，足以生損害於公眾或他人者，處五年以下有期徒
刑。
刑法第二百十六條行使第二百十條至第二百十五條之文書者，依偽造、變造文書或登
載不實事項或使登載不實事項之規定處斷。
刑法第三百二十條
意圖為自己或第三人不法之所有，而竊取他人之動產者，為竊盜罪，處五年以下有期
徒刑、拘役或五百元以下罰金。
意圖為自己或第三人不法之利益，而竊佔他人之不動產者，依前項之規定處斷。
前二項之未遂犯罰之。


司法院資訊處製作；財團法人民間司法改革基金會備份。
